臺灣高雄地方法院刑事判決　　　　　 100年度審訴字第1686號
公　訴　人　臺灣高雄地方法院檢察署檢察官
被　　　告　涂育誠
上列被告因違反毒品危害防制條例案件，經檢察官提起公訴（
100 年度偵字第11953 、12157 號），本院合議庭裁定由受命法
官獨任行簡式審判程序，判決如下：
    主  文
涂育誠持有第三級毒品純質淨重二十公克以上，共貳罪，均累犯
，各處有期徒刑陸月，如易科罰金，均以新臺幣貳仟元折算壹日
；扣案之第三級毒品愷他命壹拾包（合計驗前純質淨重伍佰捌拾
參點玖零壹公克，含包裝袋壹拾只），均沒收。又轉讓第三級毒
品，累犯，處有期徒刑參月，如易科罰金，以新臺幣貳仟元折算
壹日。應執行有期徒刑壹年貳月，如易科罰金，以新臺幣貳仟元
折算壹日；扣案之第三級毒品愷他命壹拾包（合計驗前純質淨重
伍佰捌拾參點玖零壹公克，含包裝袋壹拾只），均沒收。
    事實及理由
一、犯罪事實：
    涂育誠前因持有毒品案件，經本院以99年度審簡字1963號判
    處有期徒刑4 月確定，於民國100 年2 月8 日易科罰金執行
    完畢。詎猶不知悔悟，明知愷他命（即K 他命，Ketamine）
    係毒品危害防制條例第2 條第2 項第3 款所列之第三級毒品
    ，依法不得持有純質淨重20公克以上或轉讓，竟基於持有第
    三級毒品純質淨重20公克以上之犯意，分別於100 年4 月3
    日凌晨2 、3 時許，在高雄市鳳山區○○○路1 號6 樓「五
    甲賓館」，向真實姓名年籍不詳、綽號「小胖」之成年男子
    ，以新臺幣（下同）4 萬元之代價，購得200 公克之第三級
    毒品K 他命，而非法持有之；又於同年4 月7 日凌晨3 時許
    ，在高雄市鳳山區○○○路185 號前，向上開綽號「小胖」
    之成年男子，以8 萬元之代價，購得500 公克之第三級毒品
    K 他命，而非法持有之。另基於轉讓第三級毒品K 他命之犯
    意，於100 年4 月7 日上午6 、7 時許，在高雄市鼓山區○
    ○○路355 號6 樓住處客廳，將其所有之第三級毒品K 他命
    放置在客廳茶几盤子上，無償轉讓第三級毒品K 他命予莊雅
    娟施用。嗣於100 年4 月7 日下午1 時20分許，為警持搜索
    票前往涂育誠前開住處執行搜索而查獲，並扣得第三級毒品
    K 他命10包（驗前純質淨重583.901 公克，驗餘淨重
    671.911 公克，含包裝袋10只）等物。
二、程序部分：
    本件被告涂育誠所犯均係死刑、無期徒刑、最輕本刑為3 年
    以上有期徒刑以外之罪，其於準備程序中就被訴事實為有罪
    之陳述，經法官告知簡式審判程序之旨，並聽取公訴人、被
    告之意見後，本院合議庭認為適宜而裁定由受命法官獨任進
    行簡式審判程序；又本件之證據調查，依刑事訴訟法第273
    條之2 規定，不受同法第159 條第1 項、第161 條之2 、第
    161 條之3 、第163 條之1 及第164 條至第170 條規定之限
    制，均先予敘明。
三、證據部分：
    上揭犯罪事實業據被告涂育誠坦承不諱，並與證人莊雅琄、
    林星宇於偵查中之證述互核相符，且有南部地區巡防局岸巡
    第五二大隊搜索扣押筆錄、扣押物品目錄表、台灣檢驗科技
    股份有限公司濫用藥物實驗室濫用藥物檢驗報告、濫用藥物
    尿液檢體監管記錄表（莊雅琄）在卷可稽，復有第三級毒品
    K 他命10包扣案可憑，而扣案物品經送鑑定後，檢驗出含有
    第三級毒品K 他命成分，驗前純質淨重583.901 公克，此有
    高雄醫學大學附設中和紀念醫院100 年5 月10日檢驗報告附
    卷可考（見偵卷第74頁），足證扣案之白色晶體粉末共10包
    均屬第三級毒品K 他命甚明。從而，被告上開任意性自白與
    事實相符，應堪採信。本案事證明確，被告上開犯行均堪認
    定，應依法論科。
四、論罪：
    按K 他命為毒品危害防制條例第2 條第2 項第3 款規定之第
    三級毒品，依法不得持有純質淨重20公克以上或轉讓。是核
    被告涂育誠所為，分別係犯毒品危害防制條例第11條第5 項
    持有第三級毒品純質淨重20公克以上罪（共2 罪）、第8 條
    第3 項之轉讓第三級毒品罪。被告所犯上開3 罪，犯意各別
    、行為互異，應予分論併罰。又本件因無證據顯示被告轉讓
    K 他命之數量達一定數量（「轉讓毒品加重其刑之數量標準
    」第2 條第1 項第3 款規定之數量標準即20公克以上），是
    被告轉讓第三級毒品之數量並未逾加重其刑之數量標準，應
    無毒品危害防制條例第8 條第6 項加重其刑規定之適用，附
    此敘明。被告有犯罪事實欄所載之有期徒刑執行完畢之情形
    ，此有臺灣高等法院被告前案紀錄表在卷可佐，其於徒刑執
    行完畢後，5 年之內故意再犯本件有期徒刑以上之3 罪，均
    為累犯，應依法加重其刑。再被告於偵查及審判中均自白轉
    讓第三級毒品之犯行，此部分爰依毒品危害防制條例第17條
    第2 項之規定減輕其刑，並依法先加後減之。
五、科刑：
    爰審酌被告正值青年，竟沈溺於毒品，明知愷他命為法明令
    不得非法流通、持有之毒品，仍分別單次向他人購買200 公
    克、500 公克之K 他命而持有，甚至於持有後將之轉讓供他
    人施用，影響他人身心健康，顯見其法紀觀念薄弱，所為實
    有不該；參以被告犯後坦承犯行，態度尚佳，持有毒品之純
    質淨重高達583.901 公克，轉讓毒品次數1 次，所持有之毒
    品數量雖鉅，但係為供己施用，而未流入社會害及他人，所
    生危害程度有限等一切情狀，分別量處如主文所示之刑，另
    斟酌其教育程度、家庭經濟等一切情狀，諭知如主文所示之
    易科罰金折算標準，並定應執行之刑與諭知同前之易科罰金
    折算標準，以資懲儆。
六、沒收：
    扣案白色晶體粉末10包（驗前純質淨重583.901 公克，驗餘
    淨重671.911 公克，含包裝袋10只），經送驗後，確含有愷
    他命成分，有上開高雄醫學大學附設中和紀念醫院檢驗報告
    在卷可參，而被告持有此純質凈重20公克以上第三級毒品K
    他命之行為，既已構成刑事犯罪，該第三級毒品即屬不受法
    律保護之違禁物，應依刑法第38條第1 項第1 款之規定，宣
    告沒收；而盛裝該等K 他命之包裝袋共10只，因無法與毒品
    完全析離且無析離實益，應視同毒品，一併宣告沒收；至毒
    品送驗耗損部分，既已滅失，則無庸再予宣告沒收。另其餘
    扣案物品，因與本案犯行無關，爰均不予宣告沒收，附此敘
    明。
據上論斷，應依刑事訴訟法第273 條之1 第1 項、第299 條第1
項前段，毒品危害防制條例第11條第5 項、第8 條第3 項、第17
條第2 項，刑法第11條、第47條第1 項、第41條第1 項、第8 項
、第38條第1 項第1 款、第51條第5 款，判決如主文。
本案經檢察官李英霆到庭執行職務。
中    華    民    國   100    年    7     月    27    日
                  刑事第十庭    法  官  王靖茹
以上正本證明與原本無異。
如不服本判決應於收受判決後10日內向本院提出上訴書狀，並應
敘述具體理由。其未敘述上訴理由者，應於上訴期間屆滿後20日
內向本院補提理由書(均須按他造當事人之人數附繕本)「切勿逕
送上級法院」。
中    華    民    國   100    年    7     月    27    日
                                書記官  楊明月
附錄本案論罪科刑法條：
〈毒品危害防制條例第8條第3項〉
轉讓第三級毒品者，處3 年以下有期徒刑，得併科新臺幣30萬元
以下罰金。
〈毒品危害防制條例第11條第5項〉
持有第三級毒品純質淨重20公克以上者，處3 年以下有期徒刑，
得併科新臺幣30萬元以下罰金。